【裁判字號】    95,訴,2970
【裁判日期】    951228
【裁判案由】    毒品危害防制條例
【裁判全文】
臺灣高雄地方法院刑事判決              95年度訴字第2970號
公  訴  人  臺灣高雄地方法院檢察署檢察官
被      告  乙○○
指定辯護人  莊博文律師
上列被告因毒品危害防制條例案件，經檢察官提起公訴（95年度
偵字第15951 號），本院判決如下：
    主  文
乙○○販賣第二級毒品，累犯，處有期徒刑柒年肆月，扣案第二
級毒品甲基安非他命參拾壹包（驗後淨重肆點陸陸公克）沒收銷
燬之，扣案門號0000000000號SIM 卡壹張、搭配該門號使用VK廠
牌手機壹支及包裝甲基安非他命毒品夾鏈袋參拾壹只均沒收。又
販賣第二級毒品，累犯，處有期徒刑柒年陸月，扣案第二級毒品
甲基安非他命壹包（驗後淨重零點零壹公克）沒收銷燬之，扣案
門號0000000000號SIM 卡壹張、搭配該門號使用BENQ廠牌手機壹
支、電子磅秤壹個及包裝甲基安非他命毒品所用夾鏈袋壹只沒收
，未扣案販賣毒品所得新臺幣壹仟元沒收，如全部或一部不能沒
收時，以其財產抵償之。又持有第一級毒品，累犯，處有期徒刑
參月，扣案第一級毒品海洛因壹包（驗後淨重零點壹柒公克）沒
收銷燬之，扣案包裝海洛因毒品包裝袋壹只沒收，應執行有期徒
刑玖年貳月，扣案第二級毒品甲基安非他命參拾貳包（分別驗後
淨重肆點陸陸、零點零壹公克）、第一級毒品洛因壹包（驗後淨
重零點壹柒公克）沒收銷燬之，扣案門號0000000000號SIM 卡貳
張、搭配該門號使用VK、BENQ廠牌手機各壹支、電子磅秤壹個、
包裝甲基安非他命毒品夾鏈袋參拾貳只、包裝海洛因毒品包裝袋
壹只均沒收，未扣案販賣毒品所得新臺幣壹仟元沒收，如全部或
一部不能沒收時，以其財產抵償之。
    事  實
一、乙○○於民國94年間因施用毒品案件，經本院以94年簡字第
    1455號判處有期徒刑4 月，於94年10月13日因縮刑期滿執行
    完畢，詎仍不知悔改，明知甲基安非他命、海洛因係屬毒品
    危害防制條例所列第二級毒品、第一級毒品，不得販賣或持
    有（乙○○施用第二級毒品犯行另經本院以95年度易字第
    1536號判處有期徒刑7 月），惟仍：
（一）於95年6 月6 、7 日間接獲有人撥打其所有之門號000000
      0000號電話（搭配VK廠牌手機）表示欲購買毒品，乙○○
      竟意圖營利，基於販賣第二級毒品甲基安非他命之犯意，
      於同月8 日上午6 時許，在高雄市○○區○○路龍翔飯店
      停車場前，以新台幣（下同）9,000 元之代價，向綽號「
      安姐」之成年人士，販入甲基安非他命31包（驗前總重
      4.68公克），嗣經警方於同日10時30分，在上述飯店711
      室內扣得上開手機、甲基安非他命毒品31包（以其所有包
      裝袋包覆之），經警查閱手機簡訊留言，並調閱通訊監察
      譯文，始悉上情。
（二）乙○○遭警查獲，經檢察官偵訊後具保在外，又意圖營利
      ，復另起販賣第二級毒品之犯意，先於95年7 月初某日時
      ，透過其使用之門號0000000000號電話聯絡，在其位於高
      雄市○○區○○路447 號小港高富飯店租處樓下門口，向
      黃益山以9,000 元價格，購入10包甲基安非他命，嗣黃俊
      傑於95年7 月5 日下午3 時40分許，以門號0000000000號
      電話撥打乙○○使用門號0000000000號電話（搭配BENQ牌
      手機）聯繫購買毒品，旋依約赴乙○○上開租處（608 號
      房）內，乙○○即將甲基安非他命以其所有電子磅秤量秤
      後，以1,000 元之價格販賣甲基安非他命1 包（毛重0.35
      公克）予黃俊傑（黃俊傑施用毒品罪嫌部分，另經本院以
      95年度毒聲字第1251號裁送觀察勒戒，經公訴人認執行後
      無繼續施用傾向，於95年8 月17日以95年毒偵字第5378號
      為不起訴處分），嗣由高雄憲兵隊於同日下午4 時30分，
      在上揭飯店外搜得黃俊傑持有該包甲基安非他命（此扣案
      毒品經本院另以95年聲字4212號裁定單獨宣告沒收銷燬）
      ，嗣又於同日下午6 時40分，至乙○○飯店608 號房內搜
      得乙○○所另持有之海洛因1 包（毛重0.33公克，經本院
      以95年度聲字第4212號裁定沒收銷燬之）、上開手機及電
      子磅秤1 個，而查悉上情。
二、案經高雄市政府警察局左營分局及高雄憲兵隊報告臺灣高雄
    地方法院檢察署檢察官偵查起訴。
    理  由
一、證據能力意見：
（一）按被告之自白，須非出於強暴、脅迫、利誘、詐欺、疲勞
      訊問、違法羈押或其他不正之方法，且與事實相符者，始
      得採為證據，如被告之自白係由於不正之方法，並非自由
      陳述，則其取得自白之程式，已非適法，不問自白內容是
      否確與事實相符，因其非係適法之證據，即不能採為判決
      基礎，故審理事實之法院，遇有被告對於自白提出刑求之
      抗辯時，應先於其他事實而為調查，刑事訴訟法第156 條
      第1 項、第3 項所分別定有明文。被告辯稱：於95年6 月
      8 日第2 次於左營分局偵查隊制作筆錄時，是在警察對我
      用刑之後才錄音。警察是一邊叫我怎麼說，我就照著說，
      他們說這樣就會可以讓我交保等語。經本院當庭勘驗該次
      警詢錄音帶結果如下：「錄音帶開始員警告知詢問時間、
      地點、自『是否願意接受夜間詢問？』之後都有打字聲音
      ，問題一問一答，打字聲音於問題詢問後持續相當的時間
      ，背景聲音夾雜有音樂、其他詢問者的對話及員警接聽電
      話聲音。詢問人問持有安非他命31包做何用途，員警就補
      充說『做什麼用途（聲音較大）自己說明清楚，坦白從寬
      、抗拒從嚴這句有無聽過，自己考慮清楚，你拿那個做什
      麼，你是毒品要賣還沒有賣就被查到，有沒有你自己講‧
      ‧‧』，被告回答「自己要賣還沒賣‧‧‧』，員警說：
      『講大聲一點男子漢不要吞吞吐吐』，被告回答：『有的
      是自己要吃』，員警說：「有的呢』，被告（停頓數秒後
      ）答：『是朋友跟我要我就給他』。員警說：『講清楚，
      不要吞吞吐吐』，被告答：『一半要自己吃，一半想要賣
      ，還沒有賣出去就被抓到』（背景出現音樂聲音，音樂聲
      音突然中斷，中斷時有打字聲），員警問：『一半是自己
      吃，另一半要怎樣』，被告：『我拿來想要賣（後半部回
      答無法辨識）』，員警說：『要做販賣之用，還沒有賣出
      去就被員警查獲這樣？』（背景音樂2 度響起，數秒後中
      斷）約1 分鐘後，員警問：『來源？』」等節，有本院勘
      驗筆錄在卷可稽（本院卷, 第68頁以下），雖未發現員有
      何強暴、脅迫等不正訊問方法，惟從被告就員警詢及扣案
      甲基安非他命毒品31包作何用途乙節，言語囁嚅吞吐、反
      覆其詞，前後觀之，回答極為不自然，對照其於同日在同
      分局新莊派出所制作之第1 次警詢筆錄觀之，其矢口否認
      有販賣意圖，僅供自行施用等語，前後相距數小時內，所
      為供述迥異其詞；且被告經警移送檢察官初訊時，亦供稱
      ：「（問：警局時有無逼供？）警察沒有打我，但是有抓
      我頭髮」等語（95偵15951 卷, 第5 頁），是以被告事後
      於左營分局偵查隊所為筆錄是否出於自由任意而為陳述，
      即非無疑，而檢察官復未就被告自白出於自由意志指出其
      他證明方法，應認該次警詢筆錄無證據能力。
（二）本件證人黃俊傑於警詢中陳述，當事人及辯護人均同意作
      為審理證據，另其於偵查中向檢察官所為陳述，並無證據
      顯示有不法取供之情形，受訊人並依法具結，證述無顯不
      可信之情況，依刑事訴訟法第159 條之5 第1 項、第159
      條之1 第2 項，證人之證言均具有證據能力。
（三）高雄憲兵隊自95年6 月間起至同年7 月21日止監聽乙○○
      所持用0000000000號之行動電話之作為，業經臺灣高等法
      院高雄分院檢察署檢察官於95年6 月1 日核發通訊監察書
      准予監聽（參本院卷第135 頁以下），而上開監聽所得內
      容記錄之監聽譯文，固係被告以外之人於審判外所製作，
      惟其內容之真正及證據能力，業經被告、辯護人、檢察官
      所不爭執，是上開監聽譯文乃表彰依法律規定程序所取得
      之語音證物內容，應得作為審理證據。
（四）本判決所引用之其餘證據資料（詳後引證據），其中傳聞
      書面證據部分，縱無刑事訴訟法第159 條之1 至第159 條
      之4或 其他規定之傳聞證據例外情形，亦因被告、辯護人
      及檢察官或同意可作為證據使用，或未聲明異議，依刑事
      訴訟法第159 條之5 第1 項、第2 項之規定，本院審酌該
      證據作成之情況，或係電信公司業務職掌上資料所製作之
      紀錄文書，或係專業機關以科學方法鑑定後所出具鑑定報
      告，均認採為證據應為適當，自得為證據。
二、訊據被告就犯罪事實（一）部分，雖坦認其於95年6 月8 日
    上午6 時許，向「安姐」販入第二級毒品甲基安非他命31包
    ，而於同日為警搜索查獲等事實不諱（本院卷, 第129 頁;
    左營分局警卷），惟矢口否認有何販賣第二級毒品之犯行，
    辯稱：上開毒品是準備自己吸用而分裝，並沒有販賣之意思
    云云。經查：
（一）被告已坦承其於95年6 月8 日上午，在其位於高雄市○○
      區○○路龍翔飯店租處樓下，有以9,000 元代價，向「安
      姐」販入第二級毒品甲基安非他命31包，旋於同日上午10
      時30分許，經警在同上飯店711 號室內，執行搜索時，扣
      得其所有甲基安非他命31小包及使用搭配門號0000000000
      號VK廠牌行動電話1 支之事實在卷，且有高雄市政府警察
      局左營分局搜索扣押筆錄、扣押物品目錄表在卷可稽。而
      扣案之甲基安非他命31小包（驗前淨重4.68公克、驗後淨
      重4.66公克），經鑑定確含第二級毒品甲基安非他命之成
      分，有高醫95年7 月18日0000-000號檢驗報告1 紙在卷可
      稽（見95偵字第15951 號偵卷, 第26頁）在卷可稽，此部
      分之事實，應堪認定。
（二）再查，被告乙○○於95年6 月8 日遭查獲前後，有持其使
      用之門號0000000000號行動電話與綽號「組長」、「麗秋
      」、「小米」等人洽談購入及販售毒品的事宜，並自認因
      其於當日為警查獲無法交付毒品與買家「麗秋」乙節，有
      如附表所示之通訊監察譯文、通訊監察書及手機簡訊留言
      內容在卷可稽（左營分局警卷, 第29,30 頁；憲兵隊警卷
      , 第60,61 頁；本院卷, 第135 頁），足認被告於遭查緝
      前之95年6 月6 、7 日經「小米」等人探詢購買事宜，始
      於查獲當日（8 日）購入甲基安非他命毒品31包，以便交
      付洽購毒品之人，且此開先以電話聯繫、約定交付或取貨
      之交易模式，亦與後述被告自白販賣甲基安非他命與證人
      黃俊傑之情節相符。另雖被告辯稱扣案甲基安非他命毒品
      31 包 係供自用，惟一般查獲施用毒品案件，通常僅扣得
      零星數包毒品攜帶在身，為免舀取或分裝過程中發生不必
      要耗損，尚無1 次分裝多袋準備自行施用之理，被告辯稱
      僅供自用，亦與此情未符，而上開31包毒品查扣時既均已
      分裝成袋，應係為便利交付毒品之用，足見被告前於接受
      洽訂毒品後，於查獲當日清晨向「安姐」購入31包甲基安
      非他命，尚未分別交付於欲「小米」等人時，即為警查獲
      ，亦堪認定。
三、訊據被告就犯罪事實（二）販賣第二級毒品甲基安非他予黃
    俊傑1 次及持有第一級毒品海洛因部分犯行，於警詢、偵查
    及本院審理時坦承不諱，核與證人黃俊傑於警詢證述之詞相
    符。且扣案白粉1 包（淨重0.17公克，空包裝重0.28公克）
    及在黃俊傑處扣得晶體1 包（驗後淨重0.1 公克），經送驗
    結果，分別含有第一級毒品海洛因、第二級毒品甲基安非他
    命成分，有法務部調查局95年8 月10日鑑定通知書、高雄醫
    學大學附設中和紀念醫院（下稱高醫）編號0000000 號檢驗
    報告各1 份在卷可稽（見95年度偵字第18136 號卷, 第41頁
    ），而證人黃俊傑嗣經驗尿結果，確呈甲基安非他命陽性反
    應，有憲兵司令部刑事鑑識中心95年7 月17日鑑驗通知書可
    稽（同上偵卷, 第35頁），並經本院以95年毒聲字1251號裁
    定送觀察勒戒，執行後因無繼續施用傾向，經公訴人於95年
    8 月17日以95年毒偵字5378號為不起訴處分，有證人台灣高
    等法院被告前案紀錄表及在卷可按（本院卷, 第139 頁），
    此外，並有黃俊傑於95年7 月5 日下午3 時40分12秒許，持
    其使用門號0000000000號行動電話，撥打被告使用
    0000000000號行動電話洽購毒品事宜之通訊監察譯文及通訊
    監察書在卷可稽（警卷, 第35頁；本院卷, 第135 頁），足
    認證人確因施用毒品而向被告購入甲基安非他命之事實。是
    以，被告自白販賣第二級毒品甲基安非他命予黃俊傑及持有
    第一級毒品海洛因等節，與事實相符，堪予採信。此部分事
    證明確，被告犯行堪以認定，應依法論科。
四、末以，販賣毒品之行為，並無一定之公定價格，每次買賣之
    價格亦各有差異，隨供需雙方之資力或關係之深淺或需求之
    數量、貨源之充裕與否、販賣者對於資金之需求如何與殷切
    與否，以及政府查緝之態度，進而為各種之風險評估，而有
    各種不同之標準，並非一成不變。販賣者從各種「價差」或
    「量差」謀取利潤方式，或有差異，然其所圖利益之非法販
    賣行為目的，則屬相同，並無二致。查本件固於被告販入毒
    品31包後即時查獲，而無法推估其出售前開甲基安非他命之
    價格，另亦未知出售予黃俊傑毒品部分販入時之價格，惟以
    毒品物稀價昂，取得不易，凡販賣毒品者，苟無利可圖，應
    無甘冒被查緝法辦重刑之危險，平白無端為毒品之買賣，因
    此販賣毒品者，其販入之價格必較售出之價格低廉，從中賺
    取買賣差價牟取不法利益，則被告顯有販賣第二級毒品甲基
    安非他命以營利之意圖，亦堪認定。綜上，被告販賣第二級
    毒品犯行應認明確，依法論科。
五、刑法施行法第10條之1 規定，94年1 月7 日立法院三讀通過
    修正之刑法（業經總統於同年2 月2 日，以華總一義字第
    09400014901 號令公佈），自95年7 月1 日施行，是被告所
    為犯罪事實（一）之行為後，刑法已有變更，自應依新修正
    之刑法第2 條第1 項所規定之「從舊從輕」原則，比較新舊
    法，以資決定應適用之法律。
（一）毒品危害防制條例第4 條第2 項併科罰金刑部分：被告行
      為後，刑法第33條第5 款業已修正施行。修正後刑法第33
      條第5 款規定「罰金：新臺幣1,000 元以上，以百元計算
      之」，與修正前刑法第33條第5 款規定「罰金：1 元以上
      」不同。比較新舊法結果，以舊法所定罰金下限較低，較
      有利於行為人。
（二）又販賣第二級毒品之法定本刑為無期徒刑部分，依被告行
      為時之刑法第65條第2 項規定：無期徒刑減輕者，為7 年
      以上有期徒刑，新刑法則規定無期徒刑減輕者，為20年以
      下15年以上有期徒刑，依刑法第2 條第1 項規定，比較新
      舊法，應適用有利於被告之行為時法。
（三）修正前刑法第51條第5 款規定：「宣告多數有期徒刑者，
      於各刑中之最長期以上，各刑合併之刑期以下，定其刑期
      。但不得逾20年」，修正後刑法第51條第5 款規定：「宣
      告多數有期徒刑者，於各刑中之最長期以上，各刑合併之
      刑期以下，定其刑期。但不得逾30年」。比較結果，修正
      後刑法並非較有利於行為人，依刑法第2 條第1 項前段之
      規定，仍應依修正前刑法，定其應執行之刑。
（四）綜合上開全部罪刑比較之結果，依刑法第2 條第1 項從舊
      從輕原則之規定，以舊法之規定有利於被告，自應適用修
      正前之刑法處斷。
（五）修正前刑法第47條原規定：「受有期徒刑之執行完畢，或
      受無期徒刑或有期徒刑一部之執行而赦免後，5 年以內再
      犯有期徒刑以上之罪者，為累犯，加重本刑至2 分之1 」
      ，嗣修正為：「受徒刑之執行完畢，或一部之執行而赦免
      後，5 年以內故意再犯有期徒刑以上之罪者，為累犯，加
      重本刑至2分 之1 」，將累犯成立之要件限於5 年內「故
      意」再犯有期徒刑以上之罪者，始有加重其刑規定之適用
      。惟被告不論依新舊法均構成累犯，是以不生利與不利比
      較問題，應逕依現行刑法第47條第1 項規定論處。
六、論罪科刑：
（一）按海洛因、甲基安非他命係屬毒品危害防制條例第2 條所
      定之第一、二級毒品。又查販賣毒品罪，固不以販入之後
      復行賣出為構成要件，但使以營利為目的，將毒品購入或
      將毒品賣出，有一於此，其犯罪即經完成（最高法院91年
      度台上字第763 號判決要旨參照），故核被告犯罪事實（
      一）意圖營利而販入甲基安非他命31包，所為係犯毒品危
      害防制條例第4 條第2 項之販賣第二級毒品罪，公訴意旨
      原認被告涉犯毒品危害防制條例第5 條第2 項之意圖販賣
      而持有第二級毒品罪嫌部分，尚有未洽，惟其基本事實同
      一，且經本院當庭告知可能涉犯法條意旨（本院卷, 第
      132 頁），應變更起訴法條。另其犯罪事實（二）所為，
      係犯同條例第4 條第2 項之販賣第二級毒品罪、同條例第
      10條第1 項持有第一級毒品罪。其於販賣前後，持有第二
      級毒品之低度行為，應為販賣之高度行為所吸收，不另論
      罪。按連續犯須行為人行為之初基於概括犯意，以同一犯
      罪計畫先後為之，始足當之，查被告先後2 次販賣第二級
      毒品犯行，時間間隔月餘，且期間經警查獲，復因經證人
      黃俊傑於95年7 月5 日以電話要約購買毒品，始行犯之，
      被告自非均基於同一犯罪計畫所為，應認係另行起意再販
      賣第二級毒品予黃俊傑，且所犯分別在刑法95年7 月1 日
      修正公布實施前後，雖所犯為犯罪構成要件相同之罪，惟
      販入及出售對象均不相同，法益侵害對象亦非同一，應認
      犯意個別，而與其持有第一級毒品犯行之3 罪間，應數罪
      併罰。又被告於94年間因施用毒品案件，經本院以94年簡
      字第1455號判處有期徒刑4 月，於94年10月13日因縮刑期
      滿執行完畢乙節，有卷附台灣高等法院被告前案紀錄表可
      按，其於5 年內再故意犯本件有期徒刑以上之罪，為累犯
      ，就其2 次販賣第二級毒品及持有第一級毒品犯行，均應
      依刑法第47條第1 項之規定，各加重其刑。
（二）又被告固以其供出上手黃益山而邀減刑，惟按犯運輸毒品
      之罪，供出毒品來源，因而破獲者，得減輕其刑，毒品危
      害防制條例第17條固有明文。經查，被告於95年9 月7 日
      經警借提訊問，雖供述：「7 月初某日時，透過其使用之
      門號0000000000號電話聯絡，在小港高富飯店門口，向黃
      益山以9,000 元價格，購入10包甲基安非他命」等語（本
      院卷, 第57頁以下），惟台灣高等法院高雄分院檢察署以
      95年9 月8 日高分檢聰正一（94查63）字第13195 函本院
      ，僅認被告供出黃益山係其購入毒品來源，因而積極查辦
      中，並未敘明已確定破獲黃益山販賣毒品犯行。警方因此
      以乙○○之指證及通訊監察資料為據，向本院聲請核發搜
      索票，於95年10月12日持票夜間執行搜索，復未發現應行
      扣押物品及任何不法事證，即並未查獲黃益山有販賣第二
      級毒品甲基安非他命事證，黃益山亦未有遭警移送販賣毒
      品案件，此有黃益山台灣高等法院被告前案紀錄表、本院
      電話記錄查詢表在卷可稽，並經核閱本院95年度聲搜字第
      2455號卷內所附搜索報告書及搜索筆錄無訛，是以，並無
      事證認偵查機關有破獲被告供述上手即黃益山販賣毒品之
      犯行，即與上開法定減刑要件未符，尚不得以此獲邀減輕
      其刑。
（三）爰審酌被告為出售毒品予他人而販入甲基安非他命31包及
      販賣第二級毒品甲基安非他命予證人黃俊傑，助長毒品泛
      濫，戕害國民身心健康，又始終否認意圖營利而販入31包
      毒品之犯行，且甫於第1 次經查獲後，短期內再販賣第二
      級毒品予黃俊傑，顯見並無悔意，惟念其僅為小額販售，
      所得利益微薄，相對大盤或中盤犯行，犯罪情節相對尚屬
      輕微等一切情狀，分別量處如主文所示之刑，並定其應執
      行之刑。
七、沒收：
（一）被告販售予證人黃俊傑之第二級毒品甲基安非他命毒品1
      包，因黃俊傑經本院以95毒聲字第1251號裁定送觀察、勒
      戒，公訴人於勒戒執行完畢後，認無繼續施用傾向，以95
      年毒偵字第5378號為不起訴處分，並就扣案上開毒品聲請
      單獨宣告沒收，經本院於95年10月27日以95年聲字第4212
      號裁定予以沒收銷燬之，未尚未執行銷燬等節，有黃俊傑
      台灣高等法院前案紀錄表、上開裁定及本院刑事案件電話
      紀錄查詢表在卷可稽（本院卷, 第139 頁以下），故被告
      2 次犯後扣案之晶體32包既經送驗結果，均屬第二級毒品
      甲基安非他命（分別驗後凈重4.66公克、0.01公克），有
      高醫檢驗報告在卷可稽，如前所述，應依毒品危害防制條
      例第18條第1 項前段之規定，不問屬於犯人與否，宣告沒
      收銷燬之。另扣案白色粉末1 包（驗後淨重0.17公克），
      係第一級毒品海洛因，依同條例第18條第1 項前段之規定
      ，均沒收銷燬之。至鑑驗耗用毒品均已滅失，爰不併為沒
      收銷燬之諭知。又包裝海洛因所使用之空包裝袋1 個，既
      與毒品海洛因分別鑑秤其重量（見95偵字18136 卷, 第41
      頁之鑑定通知書所載），爰依刑法第38條第1 項第2 款規
      定沒收之。
（二）包裝上開第二級毒品甲基安非他命毒品所用空包裝袋32個
      （31包部分重0.13公克，販予黃俊傑部分未秤重）、門號
      0000000000 號 之SIM 卡2 張（該卡於租期屆滿後依業界
      慣例，無須返還電信公司，且登記被告所使用，有申話人
      資料可佐【本院卷, 第80頁】）及搭配使用之VK、BENQ廠
      牌手機各1 支，均屬被告所有，分供本件販賣毒品時包裝
      毒品防止逸漏攜帶便利、聯繫交易毒品事宜所用之物；另
      電子磅秤1 個，被告固承認為其所有供秤取毒品有關，並
      否認與本件販賣毒品犯行有關（本院卷第124 頁），惟販
      賣毒品者對購入或販出毒品數量錙銖必較，務求精確，應
      會秤量始行販出，且查獲現場亦未扣得其他秤量毒品工具
      ，應認扣案電子磅同係供本件販賣毒品所用，均依同條例
      第19條第1 項規定，宣告沒收之。
（三）又被告販賣第一級毒品予證人黃俊傑1 次所得1,000 元，
      應依同條例第19條第1 項規定，宣告沒收之，如全部或一
      部不能沒收時，以其財產抵償之。
（四）末以，在被告租處搜得扣案之甲基安非他命3 包、空夾鏈
      袋1 包、吸食工具1 組、吸管1 支、殘渣袋3 只等物，是
      被告另行施用第二級毒品犯罪所用之物，業經本院以95年
      度易字第1536號判決宣告沒收銷燬或沒收，與本件販賣或
      持有毒品之犯行，並無關聯性。此外，扣案電話簿、現金
      6,000 元等物，被告否認與本件犯行有涉（本院卷第124
      頁），復無其他證據足以證明與本件販賣毒品犯行有關聯
      性，均不於本件中諭知沒收。
據上論斷，應依刑事訴訟法第299 條第1 項前段、第300 條，毒
品危害防制條例第4 條第2 項、第10條第1 項、第18條第1 項前
段、第19條第1 項，刑法第2 條第1 項前段、第11條、第47條第
1 項、第51條第9 款、第38條第1 項第2 款，修正前刑法第51條
第5 款，判決如主文。
本案經檢察官甲○○到庭執行職務。
中    華    民    國    95    年    12    月    28    日
                刑事第14庭  審判長法  官  蔡廣昇
                                  法  官  紀凱峰
                                  法  官  林瑋桓
以上正本證明與原本無異。
如不服本判決，應於判決送達後10日內，向本院提出上訴狀。
                                書記官  謝群育
中    華    民    國    95    年    12    月    28    日
附錄本判決論罪法條：
毒品危害防制條例第4條第2項
製造、運輸、販賣第二級毒品者，處無期徒刑或7 年以上有期徒
刑，得併科新臺幣7 百萬元以下罰金。
毒品危害防制條例第11條第1項
持有第一級毒品者，處3 年以下有期徒刑、拘役或新臺幣5 萬元
以下罰金。
附表
一、通訊監察譯文：
（一）門號0000000000發話人A 乙○○、門號0000000000受話人
      B 「組長」95年6月6日10時59分57秒：
      A：「要拿多少的？」
      B：「不曉得，當面談吧」...
      A：「你那邊咧」
      B：「我這邊剩下有沒有半錢我不知道啦」
      A：「我什麼都沒有」
      B：「你鈔票賺飽飽，什麼都沒有」
（二）門號0000000000號受話人A 乙○○、門號0000000000號發
      話人B 「麗秋」95年6 月9 日晚間9 時9 分55秒：
      B：「你昨天說要拿來給我，我等了整天」
      A ：「昨天我被捉走，你在那邊說午麼拿半錢，我會被你
      害死」
二、門號0000000000號使用人乙○○行動電話簡訊留言：
    「還有物品嗎？別人要的」（95年6 月6 日晚間9 時20分）
    、「我要先出去一下，所以你可以晚一點來拿，來自小米」
    、「那一錢賣我」（95年6 月7 日上午6 時17分）、「一千
    五送不送」（95年6 月7 日上午10時39分），均來自門號
    0000000000號


司法院資訊處製作；財團法人民間司法改革基金會備份。
